# 新准则下的工作底稿

提问人：linzizhen 时间：2011-09-16 15:52:35
在今年年审之前会出底稿。不知道陈版是不是也要去考虑底稿的设计！

回答人：chenyiwei
当然要重新考虑底稿的设计。关键还不仅仅是体现出审计准则改进的影响，而是要借助这个机遇（包括即将开展的上市公司内控审计）使事务所的审计方法提升一个层次，这是更重要的。